【裁判字號】    95,簡,1900
【裁判日期】    950619
【裁判案由】    偽造文書等
【裁判全文】
臺灣臺南地方法院刑簡易事判決          95年度簡字第1900號
公  訴  人  臺灣臺南地方法院檢察署檢察官
被      告  乙○○
                      樓
選任辯護人  何建宏  律師
上列被告因偽造文書等案件，經檢察官提起公訴（九十四年度偵
字第四九三○號），本院訊問被告後（九十五年度訴字第五四九
號），因被告自白犯罪及依其他現存證據，已足認定其犯罪，經
本院合議庭裁定後，逕依簡易判決處刑如下：
    主  文
乙○○行使偽造私文書，足以生損害於他人，處有期徒刑伍月，
如易科罰金以參佰元折算壹日。緩刑伍年。偽造之信用卡簽帳單
上持卡人簽名欄中偽造之「Chang Chao Hsiu」（即「甲○○」
之英文名）之署押計肆枚均沒收之。
    事實及理由
一、本件犯罪事實除檢察官起訴書犯罪事實欄第一行至第四行補
    充為「乙○○於民國九十四年二月二十日晚間某時許，在臺
    南縣永康市○○○路遠百企業股份有限公司所經營之『愛買
    』賣場之廁所內，見甲○○於同日晚間七時許在臺南縣關子
    嶺統茂飯店所遺失之中國信託商業銀行信用卡一張（卡號0
    000000000000000號）及支票二紙（其中一
    紙票號ＡＪ0000000號、面額四萬三千元；其中一紙
    票號Ｂ0000000號、面額一萬四千元）置於該處，竟
    意圖為自己不法之所有而侵占入己」、倒數第一、二行補充
    為「足生損害於甲○○本人、中國信託商業銀行及各特約商
    店。嗣乙○○於同年二月底某日，復交付前開支票二紙予不
    知情之胞姐王張建平提示，然因其中票號票號ＡＪ0000
    000號之支票已經甲○○之上手即王志祥於九十四年二月
    二十二日申報掛失止付，而經警循線而查悉上情。」，以及
    證據補充「被告於本院準備程序之自白」外，其餘犯罪事實
    及證據均引用該起訴書之記載（如附件）。
二、按持卡人在信用卡簽帳單上之持卡人簽名欄署押後交還特約
    商店，依該信用卡交易習慣，係表示持卡人確認簽帳單上記
    載之交易標的及金額，並向發卡銀行請求撥付消費款項予特
    約商店之旨，是該簽帳單含有收據及請款單之性質，應屬私
    文書。是核被告所為，係犯刑法第三百三十七條之侵占遺失
    物罪，刑法第二百十六條、第二百十條之行使偽造私文書罪
    ，第三百三十九條第一項之詐欺取財罪。被告於簽帳單上偽
    造署押之行為，係偽造文書之階段行為，而被告偽造私文書
    後復持以行使，其偽造私文書之低度行為，為行使之高度行
    為所吸收，均不另論罪。又按數行為於同時同地或密切接近
    之時地實施，侵害同一之法益，各行為之獨立性極為薄弱，
    依一般社會健全觀念，在時間差距上，難以強行分開，在刑
    法評價上，以為數個舉動之接續施行，合為包括之一行為予
    以評價，較為合理，則屬接續犯，而為包括之一罪，最高法
    院八十六年度臺上字第八六九五號判例可資參照。本件被告
    既係於案發當日晚間拾獲被害人之信用卡，並於拾獲當日晚
    間九時二十六分、九時三十八分、十時七分及十時二十分許
    接連盜刷該信用卡，顯見其上開所犯之行使偽造私文書及詐
    取取財犯行，即係以單一犯意之接續多次行為，在密切接近
    之時地侵害單一法益，而均屬接續犯。而被告所犯上開侵占
    遺失物罪、行使偽造私文書及詐欺取財三罪間，有方法結果
    之牽連關係，為牽連犯，應依刑法第五十五條之規定，從一
    重之行使偽造私文書罪處斷。至被告侵占遺失物部分簡易判
    決處刑書雖未記載，然其與原起訴部分具有牽連犯裁判上一
    罪關係，為起訴效力所及，並據蒞庭之公訴檢察官當庭擴張
    犯罪事實如上，本院自應併予審理。爰審酌被告以所拾獲之
    他人遺失之信用卡，冒用他人名義簽帳消費，足生損害於真
    正名義人，並生損害於信用卡交易之安全性及被冒用人之利
    益，並將拾得之支票交由不知情之胞姐提示，藉此獲取不法
    利益，復酌量其品行、犯罪動機、目的、手段、生活狀況、
    智識程度、所生損害及所得利益，以及犯後先否認犯行，後
    於本院審理時始坦承犯行，其目前已與被害人甲○○達成和
    解之犯罪後態度等一切情狀，量處如主文所示之刑，並諭知
    易科罰金之折算標準。末查被告前未曾受有期徒刑以上刑之
    宣告，此有臺灣臺南地方法院檢察署刑案資料查註紀錄表及
    臺灣高等法院被告全國前案紀錄表附卷可憑，本院審酌被告
    為現役軍人，有正當工作，其僅因一時貪念而誤觸法網，且
    事後並積極與被害人尋求和解，信其經此罪刑宣告之教訓後
    ，當知所警惕而無再犯之虞，本院認對其所宣告之刑以暫不
    執行為適當，爰併諭知緩刑五年，以勵自新。
三、又被告於前開偽造之信用卡簽帳單上持卡人簽名欄內所偽造
    之「Chang Chao Hsiu」（即「甲○○」之英文名）之署押
    計四枚，均為被告所偽造，該四紙簽帳單雖非被告所有，然
    其內偽造之署押四枚，不問屬於犯人與否，均依刑法第二百
    十九條規定沒收。
四、依刑事訴訟法第四百四十九條第二項、第三項、第四百五十
    條第一項、第四百五十四條，刑法第二百十六條、第二百十
    條、第三百三十九條第一項、第三百三十七條、第五十五條
    、第四十一條第一項前段、第七十四條第一款、第二百十九
    條，罰金罰鍰提高標準條例第一條前段、第二條，判決如主
    文。
五、如不服本判決，得於判決書送達之翌日起十日內，以書狀敘
    述理由，向本庭提出上訴。
中    華    民    國    95    年    6     月    19    日
                     刑事第九庭  法  官  楊  佳  祥
以上正本證明與原本無異。
如不服本判決，應於收受送達後10日內向本院提出上訴書狀（應
附繕本）。
                                 書記官  顏  惠  華
中    華    民    國    95    年    6     月    20    日
附錄論罪科刑實體法條文：
中華民國刑法第三百三十七條：
意圖為自己或第三人不法之所有，而侵占遺失物、漂流物或其他
離本人所持有之物者，處五百元以下罰金。
中華民國刑法第三百三十九條：
意圖為自己或第三人不法之所有，以詐術使人將本人或第三人之
物交付者，處五年以下有期徒刑、拘役或科或併科一千元以下罰
金。
以前項方法得財產上不法之利益或使第三人得之者，亦同。
前二項之未遂犯罰之。
中華民國刑法第二百一十條：
偽造、變造私文書，足以生損害於公眾或他人者，處五年以下有
期徒刑。
中華民國刑法第二百一十六條：
行使第二百十條至第二百十五條之文書者，依偽造、變造文書或
登載不實事項或使登載不實事項之規定處斷。


司法院資訊處製作；財團法人民間司法改革基金會備份。
